tr: Rugby vuruş sehpası taban tipi: 4 dişli; 6 dişli; Kadeh şeklinde; Açık arka; Halka taban; Teleskopik direk; Geniş düz taban; Diğer
nb: T-skjorte-basestil: 4 pigger; 6 pigger; Begerformet; Åpen bakdel; Ringbase; Teleskopstang; Bred flat base; Annet
hu: Tea alaptípusa: 4-ágú; 6-ágú; Kehely alakú; Kivágott hátuljú; Gyűrűs talp; Teleszkópos rúd; Széles lapos talp; Egyéb
hr-HR: Stil baze majice: S 4 zupca; S 6 zubaca; Oblik čaše; Otvoreni stražnji dio; Prstenasta baza; Teleskopski stup; Široka ravna baza; Ostalo
zh-CN: 球座底座样式: 四齿; 六齿; 圣杯式; 缺背式; 环形底座; 伸缩柱; 宽平底座; 其他
zh-TW: 球座底樣式: 4 爪; 6 爪; 高腳杯; 挖背式; 環形底座; 伸縮柱; 寬平底座; 其他
ru: Стиль основания гольф-ти: 4 зубца; 6 зубцов; В форме чаши; Со срезом сзади; Кольцевое основание; Телескопическая стойка; Широкое плоское основание; Другое
fr: Type de base du tee: À 4 dents; À 6 dents; Coupe en calice; Dos coupé; Base en anneau; Tige télescopique; Base large et plate; Autre
th: สไตล์เสื้อยืดพื้นฐาน: 4 แฉก; 6 แฉก; ถ้วยทรงกลีบดอกไม้; เปิดด้านหลัง; ฐานวงแหวน; เสายืดหดได้; ฐานแบนกว้าง; อื่นๆ
vi: Kiểu áo thun cơ bản: 4 chấu; 6 chấu; Cúp hình ly (Chalice); Khoét lưng; Đế vòng; Trụ thu gọn; Đế phẳng rộng; Khác
it: Stile del supporto a T: A 4 rebbi; A 6 rebbi; A calice; Dorso aperto; Base ad anello; Montante telescopico; Base piatta e larga; Altro
lt-LT: Regbio kamuolio stovelio pagrindo tipas: 4 šakų; 6 šakų; Taurės formos; Iškirpta nugara; Žiedo formos pagrindas; Teleskopinis stovas; Platus plokščias pagrindas; Kita
ja: ティーベーススタイル: 4本プロング; 6本プロング; チャリスカップ; カットアウェイバック; リングベース; 伸縮式ポスト; ワイドフラットベース; その他
bg-BG: Основен стил на тениската: С 4 зъба; С 6 зъба; Тип чашка; Изрязан гръб; Основа тип пръстен; Телескопична стойка; Широка плоска основа; Друго
nl: Tee basis stijl: 4-tandig; 6-tandig; Kelkvormig; Opengewerkte achterkant; Ringbasis; Telescopische paal; Brede, platte basis; Overig
sk-SK: Štýl základne odpalísk: Štvorhrotový; Šesťhrotový; Tvar kalicha; So zrezanou zadnou časťou; Kruhová základňa; Teleskopický stĺpik; Široká plochá základňa; Iné
ko: 킥 티 받침대 방식: 4프롱; 6프롱; 챌리스 컵; 컷어웨이 백; 링 베이스; 텔레스코픽 포스트; 와이드 플랫 베이스; 기타
pl: Styl dołu podstawki pod piłkę: 4-zębowy; 6-zębowy; W kształcie kielicha; Wycięty tył; Podstawa pierścieniowa; Słupek teleskopowy; Szeroka płaska podstawa; Inny
ro-RO: Stil de bază pentru suportul de minge: Cu 4 picioare; Cu 6 picioare; Tip cupă/pocal; Spate decupat; Bază tip inel; Tijă telescopică; Bază plată lată; Altele
pt-BR: Tee base estilo: 4 pontas; 6 pontas; Copo cálice; Traseira recortada; Base em anel; Haste telescópica; Base plana larga; Outro
sv: Typ av tee-bas: 4 stift; 6 stift; Bägare; Utskuren baksida; Ringbas; Teleskoppinne; Bred platt bas; Annat
de: Bauform des Rugby-Kicking-Tees: 4-Zack; 6-Zack; Kelchform; Cutaway-Rückseite; Ringbasis; Teleskopstab; Breite, flache Basis; Sonstige
el: Στυλ βάσης μικρού πασσάλου: 4 προεξοχών; 6 προεξοχών; Σχήμα δισκοπότηρου; Ανοιχτή πλάτη; Βάση δακτυλίου; Τηλεσκοπικός στύλος; Πλατιά επίπεδη βάση; Άλλο
en: Tee base style: 4-prong; 6-prong; Chalice cup; Cutaway back; Ring base; Telescopic post; Wide flat base; Other
sl-SI: Stil podstavka za žogo: S 4 zobmi; S 6 zobmi; V obliki keliha; Izrezan zadnji del; Obročasta osnova; Teleskopska palica; Široka ravna osnova; Drugo
cs: Typ základny vykopávací podložky: 4 hroty; 6 hrotů; Tvar kalichu; Vykrojená zadní část; Kruhová základna; Teleskopický sloupek; Široká plochá základna; Jiné
da: Basestil for tee: 4-benet; 6-benet; Kopformet; Udskåret bagside; Ringbase; Teleskopstang; Bred flad base; Andet
es: Estilo base de la camiseta: 4 puntas; 6 puntas; Copa de cáliz; Parte posterior recortada; Base de anillo; Poste telescópico; Base plana ancha; Otra
fi: T-liittimen pohjarakenteen tyyppi: 4-haarainen; 6-haarainen; Kuppimainen; Avoin takaosa; Rengasjalusta; Teleskooppivarsi; Leveä tasainen jalusta; Muu
pt-PT: Estilo da base do tee de râguebi: 4 dentes; 6 dentes; Copo em cálice; Costas recortadas; Base em anel; Poste telescópico; Base plana larga; Outro